# 永续债

提问人：小四 44444 时间：2022-10-19 09:59:26
根据A企业和目标公司协议，初始收益率为6.3%，初始投资期限后续按税后10.3%的收益率计算，双方存在递延支付的约定，目标公司是有权选择递延所有投资收益，递延支付收益率按200bp跃升，达到税后10.3%后不再调升。
请问A公司应如何确认投资收益。

回答人：chenyiwei
由于存在递延支付约定，且对递延支付的利息不计息，故投资方A公司应将其归类为以公允价值计量且其变动计入损益的金融资产，按实际收到分配款确认投资收益。